# 请教陈版主专项审计报告与审计报告的区别

提问人：zxxiao2007 时间：2013-08-06 11:19:13
被审单位要求将一个半年报写成专项审计报告的形式，即附注部分写在报告正文了。对此审计人员对此报告的撰写需要注意一些什么？最好能告之准则在哪有具体规定

回答人：chenyiwei
这种审计报告不符合审计准则的规定，最明显的问题是混淆会计责任和审计责任。审计准则只规定了简式审计报告，此类长式审计报告在审计准则中没有依据。 如果确实是法律法规或者报告使用者要求采用长式报告的，则根据《中国注册会计师审计准则第 1111 号——就审计业务约定条款达成一致意见（ 2010 年 11 月 1 日修订）》第二十一条规定处理。尤其要注意在审计报告正文中不能表述为“我们按照中国注册会计师审计准则的规定执行了审计工作”，最多只能表述为“我们参照中国注册会计师审计准则中的相关规定执行了本次审计工作”。

提问人：zxxiao2007 时间：2013-08-07 15:35:54
陈版，若以“我们参照中国注册会计师审计准则中的相关规定执行了本次审计工作”描述是否可以认为是非鉴证报告了？若我在专项报告上写明管理层与我们的责任是否可以不管附注部分是否在正文处写其责任会不同了呢

回答人：chenyiwei
这比较麻烦，只能说这不是审计准则所承认的审计报告，但不能说别人（尤其是作为该报告使用者的非专业人士）不认为它是审计报告。所以这也是导致各方责任不清的可能来源之一。另外责任在正文和附注中写意义不同。

提问人：jinjingui 时间：2013-11-06 16:00:59
除了年报或者半年报以外，其他的专项审计报告，比如事业单位财务收支的审计报告，我们对于会计责任和审计责任的描述通常是：”我们接受委托，对xx中心（以下简称“贵中心”）xx年度财政、财务收支情况进行专项审计。贵中心的责任是提供与审计内容相关的会计资料及其他相关资料，并保证所提供资料的真实性、合法性和完整性。我们的责任是对贵中心xx年度财政、财务收支情况发表审计意见。 我们按照《中国注册会计师审计准则》的规定计划和实施审计工作，在审计过程中，我们结合该项目的实际情况，实施了包括抽查会计记录等我们认为必要的审计程序。我们相信，我们的审计工作为发表意见提供了合理的基础。现将审计结果报告如下：“ 这样的表述可以吗？请指导一下好吗？

回答人：chenyiwei
如前所述，详式报告不是审计准则所承认的审计报告，还是建议表述为“参照中国注册会计师审计准则的相关规定计划和实施审计工作”。

提问人：poleon 时间：2014-05-22 21:13:58
陈老师，那这种详式报告是否需要跟简式报告一样出具几种不同类型的审计意见呢？我在实务中看到过把意见段部分写成了会计附注，附注后面签字盖章这种报告，看下来没有审计意见~ 不知合规否

回答人：chenyiwei
审计报告当然要有审计意见（无法表示意见除外），这是包括审计在内的所有鉴证业务的共同特征。因此不可以不发表审计意见。